臺灣新北地方法院刑事判決
111年度審交易字第808號
公  訴  人  臺灣新北地方檢察署檢察官
被      告  許素瑛



上列被告因公共危險案件，經檢察官提起公訴（111年度偵字第1
7139號），被告於本院準備程序進行中，就被訴事實為有罪之陳
述，經本院告知簡式審判程序之旨，並聽取當事人之意見後，裁
定依簡式審判程序審理，判決如下：
    主  文
許素瑛駕駛動力交通工具，而有吐氣所含酒精濃度達每公升零點
二五毫克以上情形，處有期徒刑陸月，如易科罰金，以新臺幣壹
仟元折算壹日。
    事  實
一、許素瑛明知服用酒類後，將使其駕駛車輛之注意力降低，反
    應能力趨緩，危害其本身及其他用路人之行車安全，竟於民
    國110年11月20日23時起至翌（21）日0時許止，在新北市○○
    區○○路000號0樓住處飲用酒類後，仍於同（21）日10時許，
    在其吐氣所含酒精濃度達每公升0.25毫克以上之狀態下，騎
    乘車號000-000號普通重型機車欲前往新北市鶯歌區，而於道
    路上行駛。嗣於同日11時46分許，許素瑛騎乘上開機車行經
    新北市鶯歌區三鶯大橋207798號燈桿前時，與同向由吳松霖
    駕駛之車號000-0000號自用小客貨車發生擦撞，許素瑛因此
    人車倒地受傷。嗣經警據報到場處理，於同日12時29分許，
    在三峽恩主公醫院測得其吐氣所含酒精濃度為每公升0.43毫
    克，而查悉上情。
二、案經新北市政府警察局三峽分局報告臺灣新北地方檢察署檢
    察官偵查起訴。
    理  由
一、按除被告所犯為死刑、無期徒刑、最輕本刑為3年以上有期
    徒刑之罪或高等法院管轄第一審案件者外，於第一次審判期
    日前之準備程序進行中，被告先就被訴事實為有罪之陳述時
    ，審判長得告知被告簡式審判程序之旨，並聽取當事人、代
    理人、辯護人及輔佐人之意見後，裁定進行簡式審判程序，
    刑事訴訟法第273條之1第1項定有明文。經核本件被告所犯
    係死刑、無期徒刑、最輕本刑為3年以上有期徒刑以外之罪
    ，其於準備程序中就被訴之事實為有罪陳述，經法官告知簡
    式審判程序之旨，並聽取公訴人及被告之意見後，本院爰依
    首揭規定，裁定改依簡式審判程序進行審理，合先敘明。
二、上揭犯罪事實，業據被告許素瑛於警詢、偵查及本院審理時
    均坦承不諱，核與證人吳松霖於警詢時證述之情節相符，復
    有員警職務報告、道路交通事故現場圖、道路交通事故調查
    報告表㈠、㈡、道路交通事故當事人酒精測定紀錄表、新北市
    政府警察局舉發違反道路交通管理事件通知單各1份、道路
    交通事故現場照片24張、車輛詳細資料報表2份（見偵卷第3
    3頁、第37頁、第39頁、第43頁、第43-1頁、第45頁、第51
    頁、第57頁至第68頁、第69頁、第71頁）在卷可參，足認被
    告前揭自白均與事實相符。本件事證明確，被告前開犯行堪
    以認定，應依法論科。
三、論罪科刑： 
　㈠被告行為後，刑法第185條之3業於111年1月28日修正公布，
    於同年月30日生效施行。修正前刑法第185條之3第1項第1款
    規定：「駕駛動力交通工具而有下列情形之一者，處2年以
    下有期徒刑，得併科20萬元以下罰金：一、吐氣所含酒精濃
    度達每公升零點二五毫克或血液中酒精濃度達百分之零點零
    五以上。」，修正後該條文則規定：「駕駛動力交通工具而
    有下列情形之一者，處3年以下有期徒刑，得併科30萬元以
    下罰金：一、吐氣所含酒精濃度達每公升零點二五毫克或血
    液中酒精濃度達百分之零點零五以上。」，經比較修正前後
    之規定，可知刑法第185條之3第1項之法定刑有所提高，自
    以修正前之規定較有利於被告，依刑法第2條第1項前段之規
    定，本件應適用被告行為時即修正前刑法第185條之3第1項
    之規定處斷。
　㈡核被告所為，係犯修正前刑法第185條之3第1項第1款駕駛動
    力交通工具而吐氣所含酒精濃度達每公升0.25毫克以上罪。
　㈢被告前因酒後駕車之公共危險案件，經本院以110年度交簡字
    第426號判處有期徒刑5月確定，於110年9月22日易科罰金執
    行完畢等情，有臺灣高等法院被告前案紀錄表1份在卷可參
    ，其於受有期徒刑之執行完畢後，5年以內故意再犯本件有
    期徒刑以上之罪，為累犯，應依刑法第47條第1項之規定加
    重其刑。又被告上開前案犯罪紀錄與本案罪名及犯罪類型相
    同，並無應予量處最低法定本刑之情形，則依累犯規定加重
    其刑，尚不至於發生罪刑不相當之情形，而與司法院釋字第
    775號解釋意旨無違。另基於精簡裁判之要求，爰不於判決
    主文為累犯之諭知，附此敘明。
　㈣爰審酌被告前於①108年間因酒後駕車之公共危險案件，經本
    院以108年度交簡字第3096號判處有期徒刑4月確定；②110年
    間因酒後駕車之公共危險案件，經本院以110年度交簡字第4
    26號判處有期徒刑5月確定，有前開被告前案紀錄表可參，
    竟未能記取教訓，本次又於服用酒類後吐氣酒精濃度達每公
    升0.43毫克之狀態下，仍心存僥倖，執意騎車於道路上行駛
    ，復與他車發生碰撞而造成交通事故，對交通安全所生之危
    害非輕，顯見被告全然無視法律禁令，殊值非難，惟念其犯
    後坦承犯行，態度尚稱良好，兼衡其高職畢業之智識程度、
    已婚，自陳因本次車禍受傷致無法正常行走之身體狀況、目
    前無業、無需扶養他人、經濟狀況不佳之生活情形（見被告
    個人戶籍資料、本院卷第38頁）等一切情狀，量處如主文所
    示之刑，並諭知易科罰金之折算標準。
據上論斷，應依刑事訴訟法第273條之1第1項、第299條第1項前
段，判決如主文。
本案經檢察官洪三峯提起公訴，檢察官林亭妤到庭執行職務。
中　　華　　民　　國　　111 　年　　9 　　月　　1 　　日
                  刑事第二十三庭  法  官  藍海凝
上列正本證明與原本無異。
如不服本判決，應於判決送達後20日內敘明上訴理由，向本院提
出上訴狀 (應附繕本) ，上訴於臺灣高等法院。其未敘述上訴理
由者，應於上訴期間屆滿後20日內向本院補提理由書「切勿逕送
上級法院」。
                                  書記官  彭姿靜
中　　華　　民　　國　　111 　年　　9 　　月　　6 　　日
附錄本案論罪科刑法條全文：
修正前中華民國刑法第185條之3
駕駛動力交通工具而有下列情形之一者，處2年以下有期徒刑，
得併科20萬元以下罰金：
一、吐氣所含酒精濃度達每公升零點二五毫克或血液中酒精濃度
     達百分之零點零五以上。
二、有前款以外之其他情事足認服用酒類或其他相類之物，致不
     能安全駕駛。
三、服用毒品、麻醉藥品或其他相類之物，致不能安全駕駛。
因而致人於死者，處3年以上10年以下有期徒刑；致重傷者，處1
年以上7年以下有期徒刑。
曾犯本條或陸海空軍刑法第54條之罪，經有罪判決確定或經緩起
訴處分確定，於五年內再犯第1項之罪因而致人於死者，處無期
徒刑或5年以上有期徒刑；致重傷者，處3年以上10年以下有期徒
刑。